臺灣臺中地方法院刑事判決
111年度交易字第1264號
公  訴  人  臺灣臺中地方檢察署檢察官
被      告  巫正淇


上列被告因過失傷害案件，經檢察官提起公訴（111年度偵字第3
0202號），本院判決如下：
    主    文
巫正淇犯過失傷害罪，處有期徒刑貳月，如易科罰金，以新臺幣
壹仟元折算壹日。
    犯罪事實
一、巫正淇於民國111年3月8日18時21分許，在臺中市西屯區東
    大路1段與福順路交岔路口之路邊，駕駛車號000-00號營業
    自小客車，欲切入東大路1段外側車道由南往北方向行駛時
    ，本應注意自路邊起駛切入車道時，應讓直行車先行，復注
    意四周行車動向，隨時採取必要之安全措施，且依當時天候
    晴、夜間有照明、路面乾燥、無缺陷、無障礙物等情形，並
    無不能注意之情事，其竟疏未注意及此，貿然自路旁起駛切
    入車道，適有楊正地騎乘車號000-0000號普通重型機車正沿
    東大路1段同向行駛至該處，2車遂發生碰撞，致楊正地人車
    倒地，並受有蜘蛛膜下腔出血、左側第2根至第7根肋骨骨折
    併發氣血胸、左側肺挫傷、左側鎖骨骨折、左側骼骨恥骨骨
    折等傷害。嗣經員警據報前往現場處理後，始查獲上情。
二、案經楊正地聲請臺中市西屯區調解委員會調解不成立後，經
    臺中市西屯區公所函送臺灣臺中地方檢察署檢察官偵查起訴
    。
    理    由
一、證據能力部分：
　　按被告以外之人於審判外之言詞或書面陳述，除法律有規定
    者外，不得作為證據；被告以外之人於審判外之陳述，雖不
    符合刑事訴訟法第159條之1至第159條之4之規定，但經當事
    人於審判程序同意作為證據，法院審酌該言詞陳述或書面陳
    述作成時之情況，認為適當者，亦得為證據。當事人、代理
    人或辯護人於法院調查證據時，知有第159條第1項不得為證
    據之情形，而未於言詞辯論終結前聲明異議者，視為有前項
    之同意，刑事訴訟法第159條第1項、第159條之5定有明文。
    查本件判決認定犯罪事實所引用之被告巫正淇以外之人於審
    判外之陳述，公訴人及被告迄至言詞辯論終結前均未聲明異
    議，且經本院審酌該等證據資料製作時之情況，並無違法不
    當及證明力明顯過低之瑕疵，堪認作為證據應屬適當，依上
    開規定，均具有證據能力。至於不具供述性之非供述證據，
    並無傳聞法則之適用，該等證據既無證據證明係公務員違背
    法定程序所取得，復經本院踐行調查證據程序，且與本案具
    有關聯性，亦均有證據能力。
二、認定犯罪事實之證據及理由：　
　㈠上揭犯罪事實，業據被告巫正淇於偵查中及本院審理時坦承
    不諱（見偵卷第66頁，本院卷第29、32頁），核與證人即告
    訴人楊正地偵查中指訴相符（見偵卷第68頁），並有告訴人
    澄清綜合醫院中港分院診斷證明書、臺中榮民總醫院診斷證
    明書、臺中市政府警察局第六分局道路交通事故現場圖、道
    路交通事故調查報告表㈠㈡、處理交通事故談話紀錄表-巫正
    淇、楊正地、王旭暉、道路交通事故初步分析研判表、交通
    事故補充資料表、現場照片14張、車號000-0000號機車行照
    影本、車號000-00號營業小客車行照影本等資料在卷可稽（
    見偵卷第13、14、29、31至33、41、42、43、45、47至49、
    51至57、15、16頁），上開補強證據足以擔保被告前開任意
    性自白之真實性，核與事實相符，可採為證據。
  ㈡按汽車起駛前應顯示方向燈，注意前後左右有無障礙或車輛
    行人，並應讓行進中之車輛行人優先通行；汽車行駛時，駕
    駛人應注意車前狀況及兩車並行之間隔，並隨時採取必要之
    安全措施；變換車道時，應讓直行車先行，並注意安全距離
    ，道路交通安全規則第89條第1項第7款、第94條第3項、第9
    8條第1項第6款分別定有明文，被告為領有營業小客車個人
    計程車行車執照之人（見偵卷第16頁），對於上開規定自為
    知悉並應遵守。查本件係因被告駕駛營業小客車停車道路邊
    ，自路邊起駛切入車道時，本應讓直行車先行，竟貿然自路
    旁起駛切入車道，致正騎乘機車行進中之告訴人，見狀煞車
    閃避不及，而與被告駕駛之前揭車輛發生碰撞，肇致本件交
    通事故之發生，顯見被告之違規行為為本件交通事故發生之
    原因，被告具有過失至明，且因被告貿然自車道路旁起駛切
    入車道之行為，造成告訴人受有犯罪事實欄所載之傷害，足
    認被告之過失行為與告訴人所受之傷害間，具有相當因果關
    係。
三、論罪科刑：
  ㈠核被告所為，係犯刑法第284條前段過失傷害罪。　　　　
  ㈡被告犯罪後，於員警蔡宏孟前往現場處理時在場，並當場承
    認為肇事人，有臺中市政府警察局道路交通事故肇事人自首
    情形紀錄表1 份在卷可稽（見偵卷第37頁），是被告於有偵
    查權之員警發覺前開犯行之前，自行向現場處理員警陳述上
    開犯行，並表示願意接受審判之意，符合自首之規定，依刑
    法第62條前段之規定，減輕其刑。
　㈢爰以行為人之責任為基礎，審酌被告未遵守交通規則，貿然
    自路旁起駛切入車道，致正騎乘機車行進中之告訴人閃避不
    及，而與被告駕駛之前揭車輛發生碰撞，肇致告訴人因此受
    有犯罪事實欄所示之傷害結果；考量被告就本件車禍之發生
    應負之過失責任、肇事情節，再酌以被告犯後雖坦認犯行，
    與告訴人進行調解，但因金額差距過大致未能成立調解之犯
    後態度（見本院卷第35頁調解事件報告書），以及告訴人表
    示：因本件交通事故致其無法正常行走、尚不知要復健多久
    及花費多少、已對其身體及精神損害甚大、請本院依法判決
    之意見（見本院卷第32至33頁）；兼衡被告自述高工夜間部
    畢業之教育程度、父母親已過世、離婚、與27歲兒子同住、
    擔任計程車司機、因年齡長收入不多、經濟狀況勉持、住屋
    仍在繳貸款、尚欠他人債務等語（見本院卷第33頁），暨其
    違反義務之程度、犯罪所生之危害等一切情狀，量處如主文
    所示之刑，並諭知易科罰金之折算標準。
據上論斷，應依刑事訴訟法第299條第1項前段，刑法第284條前
段、第62條前段、第41條第1項前段，刑法施行法第1條之1第1項
，判決如主文。
本案經檢察官陳祥薇提起公訴，檢察官朱介斌到庭執行職務。
中　　華　　民　　國　　111 　年　　9 　　月　　26　　日
                  刑事第十庭    法  官  彭國能
以上正本證明與原本無異。
如不服本判決應於收受判決後20日內向本院提出上訴書狀，並應
敘述具體理由；其未敘述上訴理由者，應於上訴期間屆滿後20日
內向本院補提理由書（均須按他造當事人之人數附繕本）「切勿
逕送上級法院」。
告訴人或被害人如不服判決，應備理由具狀向檢察官請求上訴，
上訴期間之計算，以檢察官收受判決正本之日起算。
                                書記官  陳宇萱
中　　華　　民　　國　　111 　年　　9 　　月　　26　　日
附錄本案論罪科刑所犯法條
中華民國刑法第284條
因過失傷害人者，處1年以下有期徒刑、拘役或10萬元以下罰金
；致重傷者，處3年以下有期徒刑、拘役或30萬元以下罰金。